臺灣高等法院臺南分院刑事判決
上　訴　人　臺灣臺南地方法院檢察署檢察官
上　訴　人
即　被　告　陳宏榮
選任辯護人　蔡信泰律師
上列上訴人因被告殺人未遂等案件，不服臺灣臺南地方法院94年
度訴字第227號中華民國94年6月16日第一審判決（起訴案號：臺
灣臺南地方法院檢察署94年度偵字第 403號），檢察官及被告分
別提起上訴，本院判決如下：
    主  文
原判決關於陳宏榮傷害部分暨定執行刑部分均撤銷。
陳宏榮殺人未遂，處有期徒刑伍年貳月，扣案之西瓜刀壹把沒收
。
其他上訴駁回。
陳宏榮前揭撤銷改判部分所處之刑，與上訴駁回即連續恐嚇部分
所處有期徒刑柒月，應執行有期徒刑伍年陸月。扣案之西瓜刀壹
把沒收。
    事  實
一、陳宏榮因不滿交往中之女友甲○○提議分手，竟基於恐嚇危
    害安全之概括犯意，連續為下列恐嚇行為：
  (一)於民國93年10月 8日凌晨零時許，以電話與乙○○（民國41
    年10月13日生，即甲○○之父親）聯絡，並揚言「如其大女
    兒甲○○未給予交代，知道其二女兒在打工，須至夜間12時
    方下班返家，要讓其見不到二女兒（即周珈帆）」等語，嗣
    周珈帆下班返回家中，乙○○即將上情轉告其二女兒周珈帆
    ，致周珈帆（民國74年 4月29日生，已滿十八歲）聞之心生
    畏怖。
  (二)又於93年10月8日上午5時許，撥打電話給甲○○，揚言「頭
    已經理了，不洗不行【意即事情已發生不會就此罷手】」等
    語，致甲○○心生畏怖。
  (三)再於93年10月11日左右，撥打電話至乙○○家中，由周怡舒
    （即乙○○之四女兒）接聽，出言恫稱「你爸的肋骨夠大隻
    的話，再來賭看看」等語，周怡舒並轉知乙○○上情，致乙○○聞言心生畏怖。
二、陳宏榮並於93年10月 8日凌晨零時許，以電話向乙○○揚言
    對其二女兒周珈帆不利，掛完電話後旋即持預藏之西瓜刀一
    把（單刀刃長36公分、刀刃寬 4公分、塑膠刀柄長12公分，
    陳宏榮於當日晚上11時多，在台南縣永大路某大賣場購買）
    再至乙○○位於台南市安南區○○○街一○七號住處廚房外
    之防火巷，向乙○○叫囂「如未給予交代要對其家人不利」
    等語，乙○○見陳宏榮持有工具（尚未能確定係西瓜刀）遂
    持開鐵門之鐵而開門出外欲與其洽談時，陳宏榮見乙○○
    出來即持上開西瓜刀在乙○○前揮舞並稱「如不交代清楚就
    要讓其好看」等語，乃基於殺人之犯意，隨即衝向揮砍乙○○，遭乙○○所持之鐵抵擋而未果，適乙○○之太太丙○○持球桿，及其母親亦出來，乙○○見對方人多勢眾，原欲
    離去，但心有未甘，因見乙○○欲進門返家，疏於防備，乃
    承前開殺人之犯意，明知持上開刀刃揮刺人之左胸部，係人
    體心肺所在之重要部位，會有致人於死之結果，竟仍回頭衝
    向乙○○，以該把西瓜刀朝乙○○（上身僅著無肩背心內衣
    一件）之左胸揮砍，並揚言「要讓你死」等語，致乙○○受
    有左側下胸壁約10公分撕裂傷、深及肋膜腔內造成左側血氣
    胸、一支肋骨骨折及左側棋膈膜一處約3公分撕裂傷，經周
    家鄰居及時將其送醫急救，始倖免於難。陳宏榮於事發後即
    畏罪到處寄宿躲藏，嗣為警於93年10月20日策動陳宏榮到案
    ，並循線查獲扣得上開其所有供犯殺人未遂罪用之西瓜刀一
    把。
三、陳宏榮對丙○○另犯傷害罪部分，經原審以告訴人撤回告訴
    而為公訴不受理判決，未據上訴而告確定。
四、案經乙○○訴由台南市警察局第三分局報請臺灣台南地方法
    院檢察署檢察官偵查起訴。
    理  由
甲、關於證據能力方面
  一、按被告以外之人於審判外之陳述，雖為傳聞證據，然經當
      事人於審判程序同意作為證據，法院審酌該言詞陳述或書
      面陳述作成時之情況，認為適當者，亦得為證據。當事人
      、代理人或辯護人於法院調查證據時，知有第159條第1項
      不得為證據之情形，而未於言詞辯論終結前聲明異議者，
      視為有前項之同意，刑事訴訟法第159條之5第1項、第2項
      定有明文。
  二、查證人乙○○、丙○○、甲○○等人於警詢及檢察官偵查
      中經具結所為之供述，雖均係審判外之陳述，但被告及辯
      護人於本院準備程序期日，就上開供證均未爭執其證據能
      力（本院卷第27頁），揆之上開規定，應具有證據能力。
      況且，經核上開證人於警、偵訊中之證詞，與其等在本案
      原審及本院審理時，經交互詰問所證述之內容大致相同，
      亦足認其等於警、偵訊所為之陳述，顯具有可信性，且為
      證明犯罪事實所必要，自得為證據，合先敘明。
乙、關於上訴駁回部分（即被告被訴恐嚇罪部分）
壹、認定犯罪事實所憑之證據及理由
  一、訊據上訴人即被告陳宏榮固坦白承認因找甲○○遭其父乙○○嚴拒而心生不滿，分別於93年10月 8日凌晨、同日上
      午5 時、同年月11日左右有撥打電話至乙○○家之事實，
      惟矢口否認有何恐嚇之犯行，辯稱：93年10月 8日凌晨打
      電話僅係要找甲○○，沒有講恐嚇的話，同日5 時許打電
      話給甲○○，雖有說『頭已經理了，不洗不行』之話，但
      不是不會就此罷手之意思，我並沒什麼意思，同年月11日
      其撥打電話亦無講前揭恐嚇的話云云。
  二、經查，被告於上開時間，以言語恐嚇乙○○、周珈帆、甲○○等人，致其等心生畏懼，業據證人即被害人乙○○、
      周珈帆、甲○○等人迭於警、偵訊及原審法院審理時指證
      綦詳：
    (一)告訴人乙○○以證人身份於原審審理時結證稱：「（問：
      本案你被被告殺的時候，之前與被告有無糾紛？）被告與
      我女兒口角後，就會來我家騷擾。例如按電鈴、亂敲門。
      」、「（問：來你家找你之前，是否有先打電話？）有的
      。」、「（問：被告打電話的內容？）被告說知道我二女
      兒周珈帆打工到半夜，下班時間他知道，如果沒有給他一
      個交代，讓我看不到二女兒周珈帆。」（原審卷第58、59
        頁），核與證人周珈帆即告訴人乙○○二女兒於原審法
      院審理時亦結證稱：「（問：被告在九十三年十月八日凌
      晨有打電話到你家跟你父親說，如乙○○大女兒甲○○未
      給交代，要讓乙○○見不到你？）我父親有打電話給我，
      要告訴我這件事，當時我在騎機車，但我沒有接到。」、
      「（問：後來如何知道？）後來我父親把被告的電話內容
      告訴我。」、「（問：你聽你父親將電話內容轉述這樣告
      訴你，你是否會害怕？）會的。」（原審卷第 118頁）等
      語相符。
    (二)證人甲○○於原審審理時結證稱：「（問：九十三年十月
      八日上午你父親被殺之後，被告有沒有打電話給你，說事
      情已發生不會就此罷手？）被告說頭已經理了，不洗不行
      。」、「（問：當時被告說頭已經理了，不洗不行的話是
      否會怕？）我會怕。」、「（問：你對這句話的理解是什
      麼？）不會這樣算了。」（原審卷第69、70頁）。
    (三)證人周怡舒於原審審理時證稱：「（問：九十三年十月十
      一日左右，有無在家裡接到被告打得電話，在電話中，說
      乙○○肋骨夠大的話，再來賭看看的電話？）有的。」、
      「（問：是你接的？）是的。」、「問：（接到這個電話
      是否轉告你父親？）有的。」、「問：（當時你聽到這通
      電話，你是否會害怕？）我會害怕。」（原審卷第 119、
      120 頁）；同日審理中告訴人乙○○以證人身份結證稱：
      「（問：周怡舒剛才說有將聽到第三通電話的內容告訴你
      ？）有的，那天我去高雄，我回來的時候她有告訴我。」
      、「（問：你聽了是否會害怕？）我聽了會害怕。」等語
      （原審卷第120頁）。
    (四)參互上開證詞內容以觀，證人所指述情節均相一致，並無
      重大瑕疵，且參以，被告自白購西瓜刀前往找告訴人乙○○理論乙節，足認被告事前確係在氣頭上，事後復知告訴
      人報警，益增其不滿無誤，從而，連續口出惡言，而施以
      前揭恐嚇言詞，自符常情。
  三、被告雖辯稱：我說『頭已經理了，不洗不行』，不是不會
      就此罷手之意思，並非恐嚇意思云云。然觀諸【頭已經理
      了，不洗不行】之語義，依一般人之理解，乃指【不善罷
      甘休】，亦即會繼續糾找麻煩之意，於客觀理解上，被
      告顯有加害於被害人甲○○安全之恐嚇意思已明，且被害
      人亦自陳聽聞被告所說上開話語後，因而心裡很害怕（原
      審卷第69頁），益徵被告之上開話語，即屬以言語明示之
      危害通知方法，已足使理解該危害話語之意義至明，並致
      告訴人主觀上產生畏怖心，自與刑法上恐嚇罪之恐嚇手段
      相當，是被告否認有恐嚇之意思，顯不可採。
  四、綜上開證據之調查結果，並參酌各項情況事實以觀，被告
      以上開言語恐嚇被害人乙○○、周珈帆、甲○○等人，致
      其等心生畏懼，被告恐嚇犯行，事證明確，應堪認定。
貳、論罪科刑之理由
  一、核被告以上開言語恐嚇被害人乙○○、周珈帆、甲○○等
      人，致其等心生畏懼，所為係犯刑法第 305條之恐嚇危害
      安全罪。
  二、被告先後三次恐嚇行為，時間緊接，犯罪構成要件相同，
      顯係基於概括之犯意反覆而為之，應依連續犯之規定，論
      以一罪並加重其刑。
參、維持原判之理由
  一、原審以被告罪證明確，因而：
    (一)適用刑法第56條、第305條，罰金罰鍰提高標準條例第1條
      前段之規定。
    (二)並審酌被告係因女友甲○○不願續與交往，不思以正常途
      徑挽回其感情，竟為滿足一己私慾，逼其就範，而以不法
      手段持續騷擾其全家並進而恐嚇，並一再以電話恐嚇，對
      告訴人乙○○一家人之生活安寧已生莫大之危害，且犯罪
      後於審理時在庭態度仍屬不佳，未見悔悟等一切情狀，量
      處被告有期徒刑七月。
  二、本院經核原判決認事用法，並無不合，且量刑亦堪屬允當
      。被告上訴意旨猶執前詞，否認犯罪，指摘原判決不當，
      經查殊非足取，為無理由，應予駁回。
丙、關於撤銷改判部分（即被告被訴殺人未遂，原審論以傷害罪
    部分）
壹、認定犯罪事實所憑之證據及理由
  一、訊據被告陳宏榮固坦白承認因找甲○○遭其父乙○○嚴拒
      而心生不滿，有持西瓜刀一把前去其住處與之理論，並生
      衝突，致乙○○受有傷害之事實，惟矢口否認有何殺人未
      遂之犯行，辯稱：10月8日當天持西瓜刀前往僅是要嚇嚇
      他們，並無要殺人或傷害之意思，是因為乙○○等人持鐵
      、球桿先打我，我才以西瓜刀抵抗，我也不清楚為何乙○○會受傷云云。
  二、經查被告陳宏榮因其女友甲○○欲分手而心生不滿，於上
      開時地，持西瓜刀一把前去其住處與告訴人即女友之父親
      乙○○理論，並生衝突，致乙○○受有傷害之事實，業據
      被告於警詢及偵審中均供承不諱，核與證人即告訴人乙○○於警、偵訊、原審及本院審理時到庭陳證之情節相符。
      而告訴人乙○○因而受有左側下胸壁約10公分撕裂傷、深
      及肋膜腔內造成左側血氣胸、一支肋骨骨折及左側棋膈膜
      一處約 3公分撕裂傷等傷勢，且有奇美醫學中心診斷證明
      書二紙（警卷第20頁及偵查卷第30頁）及該醫院94年5 月
      9日（九四）奇醫字第 2103號函檢送之奇美醫院病歷資料
      等在卷可憑（原審卷第 80至112頁），並經本院向該醫院
      函查，經該院94年8月8日（九四）奇醫字第3543號檢送之
      之法院專用病情摘要一件附卷可稽（本院卷第45、46頁）
      。再查，被告當天是持一把其於當日晚上11時多，在台南
      縣永大路某大賣場購買之西瓜刀，與告訴人發生衝突乙節
      ，亦據被告自承在卷（偵查卷第43、44頁及本院卷第60頁
      ），並有扣案之西瓜刀一把可資佐證。依上開補強證據，
      足資擔保被告前述自白之真實性，應足認被告該部分之自
      白，與事實相符，堪信該部分為屬實。
  三、雖被告矢口否認有殺人之故意，並以前詞置辯，是本院所
      應審認者為：被告是否有殺人之故意？經查：
    (一)按刑法上殺人未遂罪與傷害罪之區別，應視加害人有無殺
      意以為斷，被害人所受傷害程度，雖不能據以認定有無殺
      意之唯一標準，但加害人下手情形如何，於審究犯意方面
      ，仍不失為重要參考資料；又按上訴人用刀殺傷被害人之
      身體五處，既經驗明其右側腹部刺創寬2．5公分，深至腹
      腔內，右肩胛刺創寬 3公分，創底向下前方經胸腔後，再
      刺破橫隔膜至腹腔內，深約21公分，左肋膜左肺下端脾臟
      、肝臟 (左葉）及大、小腸可能已被刺破，致使大量出血
      ，雖殺人與傷害人致死之區別不以兇器及傷痕之多少為絕
      對標準，然就上述之傷情觀之，則上訴人持刀殺人時下手
      之重可知，刀能殺人不能謂無預見，下手之重更難謂無殺
      人之決心（最高法院92年度台上字第2520號判決意旨及44
      年台上字第373號判例意旨分別參照）。
    (二)被告迭於警、偵訊即自承：「因我與乙○○之女兒甲○○
      是男女朋友，最近發生感情糾紛，甲○○提議分手。」、
      「我是持西瓜刀。當時我用報紙包住該西瓜刀，並將其藏
      於右邊腰際內，再以該外外套罩住，帶到案發現場。當時
      我與乙○○講電話時我人在外面，講完電話後我再回到家
      中拿西瓜刀至乙○○家。到他家見乙○○持高爾夫球桿出
      來時我才將西瓜刀取出與其對恃。」（警卷第2、3頁）；
      「因為他父親曾跟我『嗆聲』，所以我才帶刀，我一時氣
      恨。」（偵查卷第43頁）。綜上各情，足見被告因其女友
      甲○○欲分手之事，復遭女友之父親乙○○之責，氣憤難
      消，遂持西瓜刀前往，而有砍殺告訴人洩恨之意甚明，是
      被告所辯：持刀前往係嚇嚇他云云，係屬事後卸責之詞，
      並非可採。
    (三)又原審法院審判期日經交互詰問，證人乙○○亦結證稱：
      「我要出去與被告談的時候，拿一支拉鐵門的鐵勾。」、
      「出去的時候就看到被告將刀子拿在手上。」、「我出去
      後，被告就在防火巷看他拿刀出來，被告說不要作豎仔，
      當時我母親也出來，第一次他衝過來，被告有拿刀子揮舞
      ，但沒有傷到人，但我被他嚇到倒地，他便走向公園，我
      就要進屋內，他第二次衝過來，被告砍殺我，有砍、刺的
      動作，因為我閃避所以我倒下去，被告拿刀子刺我左下胸
      ，刺我一次。」（原審卷第 59、60 頁），而被告於檢察
      官聲請羈押，原審法院訊問時所供承：「我帶西瓜刀過去
      他家，因為我打電話去他家，說要找甲○○，他爸爸接的
      電話，叫我不要過去找他女兒，如果我過去他要找兄弟對
      付我，他說有種叫我過去，我就帶刀過去。」、「我就在
      外面喊說你叫我過來，你為何不出來，而後他爸爸開門出
      來，還有他祖母出來，第一次他爸爸沒有打到我，他自己
      跌倒，後來他媽媽出來，三個人一起追我，他爸爸拿高爾
      夫球杆，我朝他們揮刀，只揮了一刀我就跑了。」、「我
      只揮了一刀，然後當時是他們要砍我，我是由下往上揮。
      」 (原審聲羈字第454號卷第5頁）；於原審審理時亦供稱
      ：「我的確是用扣案的這把的西瓜刀殺傷乙○○。」（原
      審卷第11頁）。經互核告訴人乙○○指證之被害情節與被
      告前開自白大致相符。雖被告堅稱：並無殺人之故意，我
      持西瓜刀抵擋告訴人持鐵、球桿打我而劃傷云云。然證人
      乙○○並於原審及本院審理時均指證：被告拿刀子在揮舞
      的時候，有講『要給你死』之話（原審卷第60頁及本院卷
      第56頁）；證人即告訴人乙○○之太太丙○○於檢察官偵
      查及原審審理時亦結證稱：被告衝過來，拿刀亂砍的時候
      ，有說要給你死的話（偵查卷第25頁及原審卷第72頁）。
      而觀諸案發當日，被告因與告訴人乙○○之女兒甲○○分
      手之事，先打電話予告訴人乙○○恐嚇並與其發生爭執，
      掛完電話旋即持西瓜刀前往告訴人住處之防火巷叫囂，俟
      乙○○開門出來，並見乙○○持鐵，被告此時已劍拔弩
      張，持西瓜刀朝告訴人揮舞，並揚言：『要讓你死』，顯
      見被告之殺意騰騰已明白表現，雖被告初揮刀未能得逞，
      繼而於告訴人欲返身回家之際，再次揮刀並朝其胸部要害
      揮砍，則由上開持刀揮舞聲稱要讓你死之情狀，不僅已表
      達明顯致人於死之殺意，更有以刀揮向人體胸部要害之舉
      動，益彰其致人於死之決意，至為明灼。
    (四)再參以，作案用之西瓜刀係被告當晚準備前往告訴人住處
      時所購，亦經其供述在卷，足見被告購買該把西瓜刀而持
      往，即有行兇報復之意，已至為明顯。且經本院當庭勘驗
      結果：該把西瓜刀單刀刃長36公分、刀刃寬 4公分、塑膠
      刀柄長12公分，刀面新穎且銳利（本院卷第60頁），可見
      上開刀械係屬銳利無比之長刀刃，若朝人體揮向，人體若
      被刀刃劃及，人體要害重要器官或血管或大動脈隨時有被
      砍斷致命之危險，此並為被告所明知並能預見，且該刀械
      並有塑膠刀柄，方便持握施力，其刀刃長達36分分，並計
      刀柄及刀刃長又有48公分，被告在與告訴人近身揮舞，隨
      時可能揮及人體要害，且所致之傷口必不輕，亦為被告所
      能預見，竟仍以該銳利之長刃刀械揮向告訴人乙○○身體
      左胸部要害，益徵被告有殺人之故意，亦可認定。
    (五)復依上開診斷證明書、病情摘要所載內容及病歷資料所示
      ：左側下胸壁約10公分撕裂傷、深及肋膜腔內造成左側血
      氣胸、一支肋骨骨折及左側橫膈膜一處約 3公分撕裂傷，
      按被告當時所持者為長刀刃之鋒利西瓜刀，足以使人非命
      ，已如前述，而又深及肋膜腔內造成左側血氣胸、一支肋
      骨骨折及左側橫膈膜一處約 3公分撕裂傷，且左側下胸壁
      之撕裂傷長達10公分，應可見被告用力之猛，下手之重，
      已足以一刀斃命之程度。並參以，案發當時，告訴人當時
      僅著一件無肩背心內衣（本院卷第56頁），並無任何厚重
      衣物足以阻擋保護身體，鋒利之西瓜刀當然容易穿透內衣
      深深傷及左胸壁，同時致胸腔內之重要器官心、肺等受穿
      刺破而致命，此應為被告於著手加害之際所能預見，益徵
      被告所為於客觀上應對於告訴人之生命安全生危害有預見
      之可能，是以參諸告訴人之受傷部位為左胸部及受傷情形
      ，暨告訴人當時僅著內衣一件，被告猶持鋒利之西瓜刀朝
      其胸部要害猛力揮砍，其主觀上殺意甚堅，應無疑義。
    (六)況左胸部乃人體重要器官如心、肺所在之生命要害，如以
      利器猛力攻擊，當有傷及心、肺等臟器因而致死之虞，此
      為一般人所週知，亦應為被告所明知。則依被告持長刃西
      瓜刀，近身對告訴人揮擊，並朝告訴人左胸部深入之程度
      ，致深及告訴人胸肋膜造成血氣胸並致一支肋骨骨折，依
      上開傷勢應有致命之虞，且參以前述各情以觀，在在足見
      其殺意至堅，被告確有致人於死之犯意，應甚明確。至雖
      依奇美醫院函復本院之病情摘要所記載：沒傷及重大血管
      ，經緊急手術，止血閉合傷口後，康復出院，預後良好等
      語（本院卷第46頁），然此僅因受傷之處適未及重大血管
      ，且經及時送醫緊急手術，因救治得宜，始未發生危及生
      命死亡之結果，然被告於加害時，持西瓜刀揮及其胸腔，
      足以戕害人之生命，當為被告所明知，自不能執此而否認
      當時之犯意，推免其殺人之罪責。
    (七)綜合上開證據之調查結果，並參酌各項情況事實以觀，被
      告有上開殺人未遂之犯意及行為，已甚明灼。其所辯各節
      ，係屬飾卸之詞，不足採信。
  四、至被告雖再辯謂：當日是因為乙○○等人持鐵、球桿先
      打我，我才以西瓜刀抵抗云云，然查：
    (一)按刑法上之正當防衛以遇有現在不法之侵害為前提，如不
      法侵害並未發生，即無防衛之可言；又按刑法上之防衛行
      為，祗以基於排除現在不法之侵害為已足，防衛過當，指
      防衛行為超越必要之程度而言，防衛行為是否超越必要之
      程度，須就實際之情節而為判斷，即就不法侵害者之攻擊
      方法與其緩急情勢，由客觀上審察防衛權利者之反擊行為
      是否出於必要以定之（最高法院著27年上字第2879號判例
      及63年度台上字第2104號判決意旨分別參照）。
    (二)證人乙○○於本院審理時結證稱：「當日他 (即指被告）
      在防火巷時，我有看到東西在，但不知那是什麼，直到我
      出去才看到他手裡拿刀，我還沒跟他談，他就拿刀衝過來
      ，我因為看他有拿刀，才順手拿拉鐵門的鐵。」、「是被
      告衝過來才拿器具抵抗，我們並沒有要先打他。」等語（
      本院卷第56、57頁），核與證人丙○○於原審審理時結證
      稱：我打完電話後，我出去後，我看到被告拿刀子衝過來
      砍我先生，我看我先生倒下後，刺到或砍到我沒辦法確定
      ，我不知道他受傷，是鄰居看到才送他去醫院等語相符（
      原審卷第71頁）。是以，被告既無法證明告訴人乙○○當
      時有攻擊被告之行為，已難認有何現在不法之侵害存在。
      且參以，被告初揮刀未能得逞，繼而於告訴人欲返身回家
      之際，再次揮刀而朝其胸部要害揮砍，已如前述，是觀諸
      被告再次揮刀時，告訴人並無持鐵釣相向之舉動，自無現
      有不法侵害存在之情形，被告趁機竟持刀以對而揮向告訴
      人之左胸部，自難援引刑法正當防衛之規定以卸免刑責。
  五、被告辯護人復以：告訴人乙○○因不滿被告與其女兒甲○○繼續交往，因與被告發生爭執，怒火未消，有意使被告
      受刑事追訴為目的，故其所言，顯無證明力云云。
    (一)按告訴人之告訴，本以使被告受刑事訴追為目的，故其陳
      述是否與事實相符，自應調查其他證據，以資審認，苟其
      所為攻擊之詞，尚有瑕疵，則在此瑕疵未予究明以前，即
      不能遽採為斷罪之基礎（最高法院52年台上字第1300號及
      61年台上字第3099號判例分別參照）。然其指訴是否可信
      ，仍應由事實審法院自由判斷。而所謂之補強證據，並非
      以證明犯罪構成要件之全部事實為必要，倘其得以佐證證
      人指證之犯罪非屬虛構，能予保障其供證之事實之真實性
      ，即已充分。又得據以佐證者，雖非直接可以推斷該被告
      之實施犯罪，但以此項證據與證人之供述為綜合判斷，若
      在客觀上足以使人對被告之犯罪事實獲得確信之心證者，
      即足當之，合先敘明。
    (二)經核告訴人乙○○迭於原審及本院審理時，以證人之身分
      經檢辯雙方交互詰問所為之證述，均大致相合，並參互上
      述各項證據綜合判斷，證人乙○○之指證，並無重大矛盾
      瑕疵，亦未違背經驗法則與論理法則，且核與事實相符，
      又經調查前述各項證據，已能補強證人乙○○指證被告之
      犯罪情節非屬虛構，能予保障告訴人乙○○之指訴被告犯
      罪事實之真實性，足認被告之殺人未遂犯行，事證已明，
      洵堪認定。至證人就同一事實之陳述前後有出入乃各人之
      記憶不清之，或細節未交待清楚，或其描述用語不同，省
      略片段情節，或記錄之詳簡，或歷時已久，有日常生活之
      摻入而有記憶污染等情所致，則證人乙○○既已將有關本
      案犯罪構成要件之陳述一致，其指證之可憑性尚不因其細
      稍有紛歧而受影響，併予敘明。
  六、綜參各開證據之調查結果，並參酌各項情況證據以觀，被
      告陳宏榮上開殺人未遂之犯意及行為，已甚明灼，其所辯
      係屬飾卸之詞，不足採信。
貳、論罪科刑之理由
  一、核被告陳宏榮所為，係犯刑法第 271條第2項、第1項之殺
      人未遂罪。
  二、被告已著手於殺人犯罪行為之實行，惟尚未達告訴人死亡
      之犯罪結果，其殺人行為尚屬未遂階段，應依刑法第26條
      前段之規定減輕其刑。
  三、又被告於實行殺人行為前，持西瓜刀揮舞及揚言「給你好
      看」、「讓你死」等威嚇行為，應為進而之殺人未遂實害
      行為所吸收，不另論罪。
參、撤銷改判之理由
  一、公訴人提出之各項證據及告訴人乙○○指訴，核與事實相
      合，已足說服本院形成被告陳宏榮殺人未遂犯罪成立之心
      證。原審未予詳查，即遽認被告無殺人之犯意，而認不能
      成立殺人未遂罪，而以傷害罪論科，容有未洽。
  二、依上所述，被告上訴意旨，否認殺人未遂及傷害犯行，而
      指摘原判決此部分不當，經本院審理結果，與事實不符，
      固無足取。然檢察官上訴意旨以被告主觀上已有殺人之犯
      意，應成立殺人未遂犯行，而指摘原判決遽論以傷害罪刑
      不當，為有理由，自應由本院將原判決關於以傷害罪論科
      部分，予以撤銷改判，以期適法。
    (一)爰審酌被告係因女友甲○○不願續與交往，不思以正常途
      徑挽回其感情，竟為滿足一己私慾，逼其就範，先以不法
      手段持續騷擾其全家並進而恐嚇，並進而持刀前往理論，
      甚而殺害乙○○未遂，及傷害丙○○（另涉傷害罪部分，
      經和解撤回告訴後，原審為不受理判決），其僅因細故即
      起殺意而罔顧人命，危害社會之安全、犯罪所生損害對被
      害人身體及心理之長久影響頗巨，所受之損害難以填補，
      且事後仍一再以電話恐嚇，對告訴人乙○○一家人之生活
      安寧已生莫大之危害，嗣雖已與告訴人周聰智成立調解，
      並已支付賠償金額新台幣三十一萬元，然被告犯罪後於審
      理時在庭態度仍屬不佳，未見悔悟，並一味將自己犯行歸
      咎於告訴人乙○○之挑釁及檢察官亦認被告犯後並無悔悟
      ，且行為時呈現抓狂狀態危害他人不輕而從重求刑等一切
      情狀，量處如主文第二項所示之刑。又被告經撤銷改判之
      殺人未遂部分，與應分論併罰之前開上訴駁回之連續恐嚇
      部分（駁回理由詳前述），應依法定其應執行之刑如主文
      第二項所示之刑，以資懲儆。
    (二)扣案之西瓜刀一把為被告所有供犯殺人未遂罪所用之物，
      業據被告供明在卷可按，併依刑法第38條第1項第2款之規
      定宣告沒收。
肆、適用之法律
  一、刑事訴訟法第369條第1項前段、第364條、第299條第1項
      前段、第368條。
  二、刑法第271條第2項、第1項、第26條前段、第51條第5款、
      第38條第1項第2款。
本案經檢察官徐松奎到庭執行職務。
中　　華　　民　　國　　94　　年　　9　　月　　20  　日
                  刑事第四庭   審判長法　官  吳志誠
                                     法　官  林勝木
                                     法　官  蔡美美
以上正本證明與原本無異。
殺人未遂部分如不服本判決，應於收受本判決後十日內向本院提
出上訴書狀。其未敘述上訴理由者並得於提起上訴後十日內向本
院補提理由書狀（均須按他造當事人之人數附繕本）「切勿逕送
上級法院」。
恐嚇危害安全部分不得上訴。
　　　　　　　　　　　　　　　　　　書記官  蔡振豐
中　　華　　民　　國　　94　　年　　9 　　月　　21　　日
附錄：本判決論罪科刑法條：
中華民國刑法第271條：
(普通殺人罪)
第1項：殺人者，處死刑、無期徒刑或 10 年以上有期徒刑。
       前項之未遂犯罰之。
第2項：預備犯第 1 項之罪者，處 2 年以下有期徒刑。
中華民國刑法第305條：
(恐嚇危害安全罪)
以加害生命、身體、自由、名譽、財產之事，恐嚇他人致生危害
於安全者，處2年以下有期徒刑、拘役或300元以下罰金。
